# 时段法收入确认

提问人：sjcpa123456 时间：2022-08-02 16:18:55
陈版：
您好，一家从事建筑材料设备生产的公司，与客户签署协议，约定产品交付验收后，先预收30%货款，剩余价款按产量结算，当收到的款项达到约定总金额的时候，产品所有权转移。请教陈版： 1 、根据合同条款，是否应该按时段法确认收入； 2 、如果按时段法确认收入，预收的30%款项是根据产量进行摊销还是在初始的时候直接确认收入？谢谢陈版！

回答人：chenyiwei
1 、此处仅仅是分期结算，并不意味着商品的控制权也是分期转移给客户的，因此收入确认仍是时点法，不能理解为一段时间内确认收入。
2 、建议根据客户的生产计划等信息，合理估计收款进度，如果收款时间较长的，再考虑其中是否包含重大融资成分，按合理估计的收款时间表和恰当的折现率对后续收取的货款进行折现（如需要），按折现值计量收入。